臺灣高等法院高雄分院刑事判決　　94年度交上易字第19號
上　訴　人
即　被　告　甲○○
上列上訴人因被告過失傷害案件，不服臺灣高雄地方法院93年度
交易字第215 號中華民國94年1 月7 日第一審判決（起訴案號：
臺灣高雄地方法院檢察署93年度偵字第2942號），提起上訴，本
院判決如下：
    主  文
上訴駁回。
甲○○緩刑貳年。
    事  實
一、甲○○考領有普通小型車駕駛執照，於民國92年10月3 日下
    午5 時20分許，駕駛車牌號碼J8-6966 號自用小客車，沿高
    雄市○○區○○路由東往西方向行駛，行經無號誌之同心路
    與民族路交岔路口，本應注意支線道車應暫停讓幹線道車先
    行，而依當時情形，並無不能注意之情事，竟疏未注意及此
    ，暫停讓幹線道車先行，即搶先穿越上開交岔路口，適有乙
    ○○○（未考領有機車駕照）騎乘車牌號碼ZGN-271 號輕型
    機車，沿民族路由北往南方向行駛至上開交岔路口，甲○○
    見狀閃煞不及，以致所駕駛之自小客車左前方與乙○○○所
    騎乘之機車車頭相撞，導致機車手把歪斜，造成乙○○○之
    右手撞擊前揭自用小客車前方，因而受有右手橈骨遠端骨折
    之傷害（聲請簡易判決處刑書誤為左手橈骨遠端骨折之傷害
    ）。甲○○於肇事後，於其犯罪未發覺前，主動向到場處理
    員警承認肇事自首而願接受裁判。
二、案經乙○○○訴由臺灣高雄地方法院檢察署檢察官聲請簡易
    判決處刑，經原審改依通常程序審理。
    理  由
一、本件所犯為死刑、無期徒刑、最輕本刑為3 年以上有期徒刑
    之罪或高等法院管轄第一審案件者以外之案件，上訴人即被
    告甲○○（下稱被告）於本院準備期日及審判期日，就被訴
    事實為有罪之陳述，經審判長告知簡式審判程序之旨，並聽
    取當事人之意見後，裁定進行簡式審判程序，合先敘明。
二、上開事實業據被告於本院審理時坦承不諱，經核與告訴人乙
    ○○○證述：伊係從高雄市○○路綠燈一直往前騎至民族路
    與同心路之交岔路口，當時與其同方向有很多機車，伊因係
    騎在最接近被告的車子，即最靠近民族路由北向南方向安全
    島之機車道上，而被告當時開得很快要衝過該交岔路口，被
    告的車子左前方先撞到伊的機車車頭，被撞擊後，伊的機車
    手把歪掉，伊的右手就撞到被告的車子而受傷等情節相符。
    而告訴人因本件車禍受有如上之傷害，亦有診斷證明書、阮
    綜合醫院93年6 月4 日阮醫教字第93249 號函各1 份在卷可
    稽，此外，並有交通事故現場草圖1 份、現場照片3 幀、交
    通事故處理登記（備忘）表1 份在卷可稽。
三、按車輛行至無號誌或號誌故障而無交通警察指揮之交岔路口
    ，支線道車應暫停讓幹線道車先行，道路交通安全規則第10
    2 條第1 項第2 款前段定有明文。本件肇事路段其中民族路
    為幹線道、同心路為支線道，該交岔路口無紅綠燈等情，已
    經證人儲崑仰證述明確，並有高雄市政府交通局93年11月18
    日高市交四字第0930035784號函在卷可參。被告當時係沿同
    心路由東往西方向欲穿越民族路，告訴人係沿民族路由北往
    南方向行駛欲通過前揭交岔路口，則被告係行駛在支線道甚
    明，而被告考領有普通小型車駕駛執照，有交通部製發之汽
    車駕駛執照影本附卷可查，對上開規定自難諉為不知，且依
    當時情形並無不能注意之情事，竟疏未暫停讓行駛於幹線道
    之告訴人所騎乘之機車先行，即搶先穿越該交岔路口，致自
    小客車右前方與機車車頭發生碰撞，告訴人因而受有上開傷
    害，足徵被告對於本件車禍之發生顯有過失，至為明確。公
    訴人雖認被告之過失行為係在未注意車前狀況，隨時採取必
    要安全措施及在劃有黃色網狀線區域之交通標誌內臨時停車
    ，顯有誤會。且被告之過失行為與告訴人所受傷害間，具有
    相當因果關係，亦可認定。
四、核被告所為，係犯刑法第284 條第1 項前段之過失傷害罪。
    被告於肇事後於警方尚不知何人犯罪前，即主動向前往處理
    之員警坦承肇事，並接受裁判等情，業據證人儲崑仰證述明
    確，符合刑法第62條前段規定之自首要件，應依法減輕其刑
    。
五、原判決認被告罪證明確，因而適用刑法第284 條第1 項前段
    、第62條前段、第41條第1 項前段、罰金罰鍰提高標準條例
    第1 條前段、第2 條等規定，並審酌並無前科，素行良好，
    有臺灣高等法院被告全國前案紀錄表在卷可按，其因一時疏
    忽未注意交通安全規則，而肇事致告訴人受傷，並於案發當
    時已應告訴人之要求給付新臺幣3,000 元給告訴人就醫，告
    訴人所受之傷勢程度、被告犯後否認部分犯行、迄今（指原
    審審理時）尚未與告訴人達成和解，業據證人即告訴人乙○
    ○○、被告分別證供在卷等一切情狀，量處拘役59日，並諭
    知易科罰金以300 元折算一日。經核原判決認事用法，尚無
    不合，量刑亦屬允當。被告上訴意旨，指摘原判決量刑過重
    ，為無理由，應予駁回。
六、查被告未曾受有期徒刑以上刑之宣告，有臺灣高雄地方法院
    檢察署刑案資料查註紀錄表暨臺灣高等法院被告全國前案紀
    錄表各1 份附卷可稽，此次係屬偶發過失犯，況被告於本院
    審理中已與告訴人乙○○○達成和解，願賠償告訴人新台幣
    （下同）20萬元，並按月支付1 萬元，有調解筆錄在卷可憑
    ，且告訴人亦表示不再追究其刑責，被告經此論罪科刑之教
    訓，當知警惕，應無再犯之虞，本院認其所宣告之刑，以暫
    不執行為適當，爰併宣告緩刑2 年。
據上論斷，應依刑事訴訟法第368 條，刑法第74條第1 款，判決
如主文。
本案經檢察官陳國全到庭執行職務。
中　　華　　民　　國　　94　　年　　4 　　月　　27　　日
                  刑事第七庭    審判長法  官  莊飛宗
                                      法  官  曾逸誠
                                      法  官  黃三友
以上正本證明與原本無異。
不得上訴。
中　　華　　民　　國　　94　　年　　4 　　月　　28　　日
　　　　　　　　　　　　　　　　　　　書記官  黃玉珠
附錄本件判決論罪科刑法條：
刑法第284 條第1 項前段
因過失傷害人者，處6 月以下有期徒刑、拘役或500 元以下罰金
。
